【裁判字號】    98,上訴,495
【裁判日期】    980416
【裁判案由】    違反毒品危害防制條例
【裁判全文】
臺灣高等法院高雄分院刑事判決         98年度上訴字第495號
    上  訴  人
    即  被  告  甲○○
上列上訴人因違反毒品危害防制條例案件，不服臺灣高雄地方法
院97年度訴字第1696號中華民國98年2 月19日第一審判決（起訴
案號：臺灣高雄地方法院檢察署97年度毒偵字第6146號），提起
上訴，本院判決如下：
    主  文
上訴駁回。
    理  由
一、按上訴書狀應敘述具體理由；上訴書狀未敘述上訴理由者，
    應於上訴期間屆滿後20日內補提理由書於原審法院，刑事訴
    訟法第361 條第2 項、第3 項前段定有明文。而第二審法院
    認為上訴書狀未敘述理由，應以判決駁回之。但其情形可以
    補正而未經原審法院命其補正者，審判長應定期間先命補正
    ，此觀同法第367 條規定甚明。又所謂具體理由，必係依據
    卷內既有訴訟資料或提出新事證，指摘或表明第一審判決有
    何採證認事、用法或量刑等足以影響判決本旨之不當或違法
    ，而構成應予撤銷之具體事由，始克當之（例如：依憑證據
    法則具體指出所採證據何以不具證據能力，或依憑卷證資料
    ，明確指出所為證據證明力之判斷如何違背經驗、論理法則
    ）；倘僅泛言原判決認定事實錯誤、違背法令、量刑失之過
    重或輕縱，而未依上揭意旨指出具體事由，或形式上雖已指
    出具體事由，然該事由縱使屬實，亦不足以認為原判決有何
    不當或違法者（例如：對不具有調查必要性之證據，法院未
    依聲請調查亦未說明理由，或援用證據不當，但除去該證據
    仍應為同一事實之認定），皆難謂係具體理由（最高法院97
    年度台上字第892 號判決意旨參照）。
二、經查：本件被告雖矢口否認施用第一、二級毒品，惟原判決
    依採集被告尿液檢驗結果，其代謝之甲基安非他命濃度為87
    70ng/ml ，安非他命濃度為158ng/ml；而代謝之嗎啡濃度為
    5128ng/ml ，可待因之濃度為304ng/ml乙節，有上開尿液檢
    驗報告附卷可查，不僅較之行政院衛生署公告判定依據值甲
    基安非他命之閾值500ng/ml且安非他命閥值大於100ng/ml，
    與嗎啡、可待因之閾值300ng/ml高出標準甚多，且嗎啡與可
    待因之比值大於2 ，揆諸上開說明，以「二手煙」中可能存
    在之低劑量海洛因或甲基安非他命，若非被告長時間與吸毒
    者直接相向，且存心大量吸入吸毒者所呼出之煙氣，應不致
    在尿液中檢驗出如此高數值之嗎啡或甲基安非他命反應；而
    與吸食海洛因、甲基安非他命者同處一室者，其吸入「二手
    煙」或蒸氣之影響程度，與空間大小、密閉性、吸入之濃度
    多寡及吸入時間長短等因素有關，且因個案而異，縱然吸入
    二手煙或蒸氣者之尿液可檢出毒品反應，其濃度亦應遠低於
    施用者，有行政院衛生署管制藥品管理局93年7 月30日管檢
    字第0930007004號函、91年11月29日管檢字第111840號函在
    卷可參，足證被告所辯：係吸入廖福岡施用毒品之二手煙所
    致云云，殊不可採。縱認證人廖福岡於該期間真有施用第一
    、二級毒品之情事，然以被告所檢驗出嗎啡、甲基非他命之
    高數值，倘非被告故意吸入證人廖福岡施用毒品所呼出之煙
    氣，實難信吸入「二手煙」中存在之低劑量海洛因或甲基安
    非他命，會檢驗出如此高數值之毒品陽性反應，故被告確有
    施用第一、二級毒品之犯意與行為等情，洵堪認定。並審酌
    被告前已因施用毒品案件經觀察勒戒、強制戒治及法院判刑
    後，其前因施用毒品案件，經檢察官以96年度毒偵字第8694
    號為緩起訴處分，猶不思良法美意，竟再犯本次施用第一、
    二級毒品犯行，且於犯後矢口否認犯行，毫無悔意，態度欠
    佳，造成司法資源嚴重浪費，量刑自不宜從寬，及施用毒品
    乃自戕一己之身體健康，並具有病患性人格之特質，其行為
    本身對社會所造成之危害並非直接、鉅大等一切情狀，分別
    量處有期徒刑1 年、5 月，並定其應執行刑為有期徒刑1 年
    4 月。均已詳敘其所憑證據、認定理由及量刑依據。從形式
    上觀察，原判決並無認定事實錯誤、量刑瑕疵或違背法令之
    情形。被告上訴理由仍爰原審相同主張，非但空泛無據，且
    未指摘原判決關於認定事實、適用法律及量刑等項，有何具
    體違法或不當。揆諸上開說明，顯然置原判決已經明白論斷
    審酌、說明之事項於不顧，意在拖延訴訟，自形式上觀察，
    核非足以動搖原判決之具體理由，依照上揭說明，應認其上
    訴為不合法律上之程式，予以駁回，並不經言詞辯論為之。
據上論斷，應依刑事訴訟法第367 條前段、第372 條，判決如主
文。
中    華    民    國    98    年    4     月    16    日
                  刑事第二庭    審判長法  官  林正雄
                                      法  官  陳啟造
                                      法  官  黃壽燕
以上正本證明與原本無異。
施用第二級毒品部分不得上訴。
施用第一級毒品部分，如不服本判決應於收受本判決後10日內向
本院提出上訴書狀，其未敘述上訴理由者，並得於提起上訴後10
日內向本院補提理由書狀（均須按他造當事人之人數附繕本）「
切勿逕送上級法院」。
中    華    民    國    98    年    4     月    16    日
                                      書記官  梁雅華
附錄本判決論罪科刑法條：
毒品危害防制條例第10條
  施用第一級毒品者，處6 月以上5 年以下有期徒刑。
  施用第二級毒品者，處3 年以下有期徒刑。


司法院資訊處製作；財團法人民間司法改革基金會備份。
